【裁判字號】    95,訴,488
【裁判日期】    950330
【裁判案由】    毒品危害防制條例
【裁判全文】
臺灣臺中地方法院刑事判決               95年度訴字第488號
公  訴  人  臺灣臺中地方法院檢察署檢察官
被      告  甲○○
                    號5樓之3.
                    ）
上列被告因毒品危害防制條例案件，經檢察官提起公訴（95年度
毒偵字第474號），被告於準備程序中就被訴事實為有罪之陳述
，受命法官於聽取當事人之意見後，本院合議庭裁定改由受命法
官獨任以簡式審判程序審理，判決如下：
    主    文
甲○○連續施用第一級毒品，累犯，處有期徒刑拾月。
    犯罪事實
一、甲○○前有違反麻醉藥品管理條例案件、侵占、贓物、竊盜
    、傷害及詐欺等前科，其中並曾於民國九十一年間因竊盜案
    件，經本院判處有期徒刑六月確定，甫於九十三年二月十一
    日執行完畢。其且曾於九十一年間，因施用毒品案件，依本
    院裁定送入觀察勒戒處所觀察勒戒，經評定認有繼續施用毒
    品之傾向後，再依本院裁定送入臺灣臺中戒治所施以強制戒
    治，於九十二年八月七日執行完畢釋放，並經臺灣臺中地方
    法院檢察署檢察官於同年九月三日以九十一年度戒毒偵字第
    三○二號為不起訴處分確定。詎猶不知悔改，復基於施用第
    一級毒品海洛因之概括犯意，自九十四年十一月中旬某日起
    至九十五年一月十八日十三時許 (起訴書誤載為同日上午十
    一時許)止，先後在臺中市○區○○路二二二巷二七之一號
    其住處內及該住處附近公園內等處，以將第一級毒品海洛因
    摻水，再以針筒注射身體血管之方式，連續施用第一級毒品
    海洛因多次。嗣經警持本院核發之搜索票於九十五年一月十
    九日二十一時三十分許，在上址其住處內查獲。
二、案經臺中市警察局第三分局報告臺灣臺中地方法院檢察署檢
    察官偵查起訴。
    理  由
一、訊據被告甲○○對於上揭犯罪事實坦承不諱，且被告於上揭
    時地為警查獲後，經警採集其尿液送請詮昕科技股份有限公
    司檢驗結果，嗎啡類確呈陽性反應，有詮昕科技股份有限公
    司出具之檢驗報告書一紙附卷可稽，足認被告自白確與事實
    相符，堪可採信。又被告最後一次施用第一級毒品海洛因時
    間為九十五年一月十八日十三時許，該日上午十一時許係被
    告購入第一級毒品海洛因之時間，業據被告於警詢及本院審
    理中供明在卷；被告施用第一級毒品海洛因之地點除被告上
    址住處外，尚有被告住處附近之公園內，亦經被告於審理中
    供陳明確，檢察官誤認被告最後一次施用第一級毒品海洛因
    時間為九十五年一月十八日上午十一時許，及漏認被告施有
    第一級毒品海洛因地點，均有未合，附此指明。再被告前於
    九十一年間，因施用毒品案件，依本院裁定送入觀察勒戒處
    所觀察勒戒，經評定認有繼續施用毒品之傾向後，再依本院
    裁定送入臺灣臺中戒治所施以強制戒治，於九十二年八月七
    日執行完畢釋放，並經臺灣臺中地方法院檢察署檢察官於同
    年九月三日以九十一年度戒毒偵字第三○二號為不起訴處分
    確定，有臺灣高等法院被告前案紀錄表及臺灣臺中地方法院
    檢察署刑案資料查註紀錄表各一份在卷可憑。綜上所述，本
    案事證明確，被告犯行洵堪認定。
二、核被告甲○○所為，係犯毒品危害防制條例第十條第一項之
    施用第一級毒品罪。被告施用第一級毒品海洛因前後，持有
    第一級毒品海洛因之低度行為，應為其施用之高度行為所吸
    收，不另論罪。又被告前揭先後多次施用第一級毒品海洛因
    之行為，時間緊接，觸犯構成要件相同之罪名，顯係基於概
    括之犯意反覆為之，為連續犯，應依刑法第五十六條規定以
    一罪論，並加重其刑。又檢察官雖僅起訴被告自九十四年十
    一月中旬某日起至九十五年一月十八日上午十一時許止之施
    用第一級毒品犯行，惟被告上揭其餘未經檢察官起訴而經本
    院判決有罪之施用第一級毒品犯行部分，既與經檢察官起訴
    部分，具有連續犯之裁判上一罪關係，而為起訴效力所及，
    本院自應併予審理，併此指明。查，被告前有違反麻醉藥品
    管理條例案件、侵占、贓物、竊盜、傷害及詐欺等前科，並
    曾於九十一年間因竊盜案件，經本院判處有期徒刑六月確定
    ，於九十三年二月十一日執行完畢，有臺灣臺中地方法院檢
    察署刑案資料查註紀錄表及臺灣高等法院被告前案紀錄表各
    一份在卷足憑，其於受有期徒刑執行完畢後，於五年以內再
    犯本件有期徒刑以上之罪，為累犯，應依刑法第四十七條規
    定，遞加重其刑。爰審酌被告有前揭犯罪紀錄，素行不佳，
    並已曾因施用毒品案件接受一次觀察勒戒及強制戒治處分，
    竟無視於毒品對於自身健康之戕害及國家對於杜絕毒品犯罪
    之禁令，猶施用毒品不輟，再為本案犯行，惟念及其吸毒係
    戕害自己身心之行為，本案其施用第一級毒品海洛因之時間
    尚非甚長，及被告於犯罪後坦承犯行，態度尚佳等一切情狀
    ，量處如主文所示之刑。至被告於警詢及偵查中雖曾供稱扣
    案之針筒及藥鏟各一支，均為其所有云云，惟被告嗣於審理
    中既堅決否認扣案針筒及藥鏟為其所有，並供明均係伊友人
    所有等語，復查無其他積極證據足認該等扣案物品確為被告
    所有供本案犯罪所用之物，核復非屬違禁物，爰均不予宣告
    沒收，附此敘明。
據上論斷，應依刑事訴訟法第二百七十三條之一第一項、第二百
九十九條第一項前段，毒品危害防制條例第十條第一項、第二十
三條第二項，刑法第十一條前段、第五十六條、第四十七條，判
決如主文。
中    華    民    國    95    年    3     月    30    日
                    臺灣臺中地方法院刑事第十庭
                            法  官  江奇峰
上正本證明與原本無異。
如不服本判決，應於判決送達後十日內向本院提出上訴狀，上訴
於臺灣高等法院臺中分院 (須附繕本)。
                            書記官  陳美年
中    華    民    國    95    年    3     月    30    日
附錄論罪科刑法條
毒品危害防制條例第十條第一項：
施用第一級毒品者，處六個月以上五年以下有期徒刑。


司法院資訊處製作；財團法人民間司法改革基金會備份。
